臺灣板橋地方法院刑事判決　　　　　　　　 96年度訴字第1號
公　訴　人　臺灣板橋地方法院檢察署檢察官
被　　　告　乙○○
上列被告因竊盜等案件，經檢察官提起公訴（95年度偵緝字第30
89號），被告於準備程序中為有罪之陳述，經本院合議庭裁定由
受命法官進行簡式審判程序獨任審理，本院判決如下：
    主  文
乙○○共同踰越安全設備竊盜，累犯，處有期徒刑壹年。
    事  實
一、乙○○有竊盜、違反毒品危害防制條例案件等前科，民國91
    年間，因違反毒品危害防制條例案件，經本院以91年度訴字
    第591 號判決，分別判處有期徒刑6 月、8 月，應執行有期
    徒刑1 年確定，又於91年間，因犯竊盜罪，經臺灣士林地方
    法院以91年度易字第671 號判決判處有期徒刑9 月確定，上
    開判處有期徒刑6 月、8 月、9 月3 罪，後經臺灣士林地方
    法院以92年度聲字第59號裁定應執行有期徒刑1 年9 月確定
    ，94年1 月11日縮短刑期假釋出監，迄94年3 月22日假釋期
    滿未經撤銷假釋，所餘刑期視為執行完畢（據此，本案構成
    累犯）。詎乙○○猶不知悔改，與真實姓名年籍不詳之曾姓
    成年友人於95年4 月4 日下午4 時許，同行途經臺北縣新莊
    市○○路694 巷3 弄9 號，見該處1 樓大門未關，經試按該
    處4 樓（為甲○○住處）電鈴無人回應，認無人在家，竟即
    共同基於意圖為自己不法所有之竊盜犯意聯絡，旋至前開甲
    ○○4 樓住處門外，由曾姓成年男子以徒手攀爬4 樓窗戶，
    踰越窗戶安全設備之方式，侵入甲○○住處後（無故侵入他
    人住宅部分未據告訴），自屋內開啟大門讓乙○○得以進入
    ，2 人旋共同竊得屋內甲○○所有之新臺幣（下同）7 千元
    、電腦1 組（價值約3 萬元）、金飾1 批（價值約8 萬元）
    、手機2 支（價值約1 萬5 千元）、郵局、安泰銀行、臺新
    銀行存摺各1 本、郵局金融卡、萬泰商業銀行信用卡、現金
    卡、大眾商業銀行信用卡、臺北中小企業銀行現金卡各1 張
    、甲○○之印章1 枚等物逃逸，其中除現金數千元由乙○○
    分得後，餘均由上開曾姓成年男子取走（均未經警起獲），
    嗣因甲○○發覺住處遭竊報警處理，警方並於現場採獲煙蒂
    1 枚，經送鑑驗結果該枚煙蒂上唾液DNA 與內政部警政署檔
    案留存之乙○○DNA-STR 型別相同，始悉上情。
二、案經甲○○訴由臺北縣政府警察局新莊分局報告臺灣板橋地
    方法院檢察署檢察官偵查後起訴。
    理  由
一、認定事實所憑之證據：
    訊據被告乙○○對前開事實於本院審理中坦認在卷，核與被
    害人甲○○於警詢證述及偵查中結證失竊情節相符，此外，
    並有內政部警政刑事警察局95年6 月9 日刑醫字第09500564
    62號鑑驗書、萬泰商業銀行信用卡部95年11月24日信卡字第
    09593550261 號函各1 份在卷可參，足徵被告前開自白應與
    事實相符，可以採信，本件事證明確，被告犯行堪以認定。
二、新舊法比較適用：
(一)、刑法第2 條：
    查被告行為後，刑法第2 條第1 項業於94年2 月2 日以華總
    一義字第09400014901 號令修正公布，並自95年7 月1 日起
    施行；修正後刑法第2 條第1 項規定，已將新舊法律適用之
    「從新從輕」原則，改採「從舊從輕」原則，然此規定僅係
    規範行為後法律變更所生新舊法律比較適用之準據法，並非
    實體刑罰法律，自不生行為後法律變更之比較適用問題，應
    逕行適用新法第2 條第1 項之規定。
(二)、刑法第28條：
    被告行為後，刑法第28條亦於94年2 月2 日以華總一義字第
    09400014901號令修正公布，並自95年7 月1 日起施行；修
    正前刑法第28條規定：「2 人以上共同實施犯罪之行為者，
    皆為正犯。」修正後刑法第28條規定：「2 人以上共同實行
    犯罪之行為者，皆為正犯。」剔除未參與犯罪實行行為之預
    備及陰謀共同正犯，然對本件被告乙○○而言，其參與實行
    竊盜行為，修正前後之規定，並無何者有利或不利之情形，
    爰依修正後刑法第2 條第1 項前段之規定，適用行為時之修
    正前刑法第28條規定，論以共同正犯。
(三)、刑法第47條累犯之規定：
    被告行為後，刑法第47條、第49條亦於94年2 月2 日以華總
    一義字第09400014901 號令修正公布，並自95年7 月1日起
    施行；修正後刑法第47條第1 項規定「受徒刑之執行完畢，
    或一部之執行而赦免後，5 年以內故意再犯有期徒刑以上之
    罪者，為累犯，加重本刑至2 分之1 。」修正後刑法第49條
    規定「累犯之規定，於前所犯罪在外國法院受裁判者，不適
    用之。」與修正前刑法第47條規定「受有期徒刑之執行完畢
    ，或受無期徒刑或有期徒刑一部之執行而赦免後，5 年以內
    再犯有期徒刑以上之罪者，為累犯，加重本刑至2 分之1。
    」、修正前刑法第49條規定「累犯之規定，於前所犯罪依軍
    法或於外國法院受裁判者，不適用之。」不同。修正後刑法
    關於累犯之規定，其5 年以內再犯之罪以故意犯為限，始應
    論以累犯，惟如前案係依軍法審判者，亦應論以累犯。修正
    前刑法關於累犯之規定，其5 年以內再犯之罪為有期徒刑以
    上之罪（不分故意犯或過失犯），均應論以累犯，惟如前案
    係依軍法審判者，則不應論以累犯。本案被告有如事實欄所
    述之前科及刑之執行情形，其於有期徒刑執行完畢，5 年以
    內故意再犯本件有期徒刑以上之罪，不論依新舊法規定，均
    應論以累犯，比較新舊法結果，並無有利或不利之情形，依
    刑法第2 條第1 項前段規定，本案關於乙○○是否構成累犯
    之適用，應適用行為時之法律即修正前刑法第47條規定。
(四)、綜合上述各條文修正前、後之比較，並依諸「新舊刑法關於
    刑之規定，雖同採從輕主義，係適用最有利於行為人之法律
    ，既曰法律，自較刑之範圍為廣，比較時應就罪刑有關之共
    犯、未遂犯、連續犯、牽連犯、結合犯以及累犯加重、自首
    減輕、暨其他法定加減原因、與加減例等一切情形，綜其全
    部之結果，而為比較，再適用有利於行為人之法律處斷」（
    參照最高法院24年上字第4634號判例要旨）及修正後刑法第
    2 條第1 項前段、後段規定之「從舊、從輕」原則，爰依整
    體比較結果，適用被告行為時之法律，即修正前刑法之相關
    規定，予以論處。
三、應適用之法律、科刑審酌事由：
(一)、按刑法第321 條第1 項第2 款之「門扇」專指門戶，而所謂
    「其他安全設備」，則指門扇、牆垣以外，依通常觀念足認
    防閑之一切設備而言，據此，窗戶係屬防閑之設施，自屬安
    全設備。是核被告乙○○所為係犯刑法第321 條第1 項第2
    款之踰越安全設備竊盜罪。其與曾姓成年男子間，就本件竊
    盜犯行具有犯意聯絡、行為分擔，爰依修正前刑法第28規定
    ，論以共同正犯。又被告有如事實欄所述之前科及刑之執行
    情形，有臺灣高等法院被告被告前案紀錄表在卷可稽，是其
    於有期徒刑執行完畢後，5 年以內，再犯本件有期徒刑以上
    之罪，為累犯，依修正前刑法第47條規定，加重其刑。
(二)、爰審酌被告有竊盜前科，復於91年間，因犯竊盜罪，經臺灣
    士林地方法院以91年度易字第671 號判決判處有期徒刑9 月
    在案並入監服刑完畢，有臺灣士林地方法院91年度易字第67
    1 號判決書影本、前開臺灣高等法院被告被告前案紀錄表存
    卷可憑，竟復為本件竊盜犯行，顯不知悔改，及其犯罪之動
    機、目的、所竊取之財物價值、對被害人所造成之損害及犯
    後坦承犯行尚有悔意等一切情狀，量處如主文所示之刑，以
    資懲儆。
四、不另為無罪諭知部分：
(一)、起訴書另略稱：被告為前開竊盜犯行後逃離現場，復於如附
    表所示之時地，冒用甲○○名義並持竊得之甲○○前開萬泰
    商銀信用卡（卡號0000000000000000號），盜刷消費共計17
    ,422 元 ，並由乙○○或該曾姓男子在1 式2 聯之簽帳單上
    偽造「甲○○」之署名共4 枚後，將其中1 聯交付特約商店
    之店員作為向萬泰商銀請領款項之用，使特約商店陷於錯誤
    而交付商品予乙○○或該曾姓男子，致生損害於甲○○及特
    約商店，因認被告此部份所為，另涉犯刑法第216 條、210
    條之行使偽造私文書及同法第339 條第1 項之詐欺取財罪等
    語。
(二)、惟按犯罪事實應依證據認定之，無證據不得認定犯罪事實；
    又不能證明被告犯罪或其行為不罰者，應諭知無罪之判決。
    刑事訴訟法第154 條第2 項、第301 條第1 項分別定有明文
    ；又事實之認定，應憑證據，如未能發現相當之證據，或證
    據不足以證明，自不能以推測或擬制之方法，為裁判之基礎
    ，最高法院40年臺上字第86號判例意旨、69年臺上字第1531
    號判例意旨亦可參照。本件公訴人認被告有前開行使偽造私
    文書、詐欺取財犯行，無非係以證人甲○○證述有失竊信用
    卡後遭盜刷情事及萬泰商業銀行信用卡部95年11月24日信卡
    字第09593550261 號函檢附之冒刷明細、消費簽帳單4 紙等
    為其主要論據。訊據被告堅詞否認有此部分行使偽造私文書
    、詐欺取財犯行，辯稱：我們在被害人住處的樓下分完贓物
    後就走了，分完贓物之後，我回家。我不知道有偷到信用卡
    ，我沒有盜刷，我也不知道曾姓友人要去盜刷，我是到法院
    之後，才知道他有盜刷等語。經查：
、依證人甲○○於警詢、偵查中證述：其於前開時地失竊萬泰
    商業銀行信用卡後遭盜刷情事等語，固足認偵查卷附之萬泰
    商業銀行信用卡部95年11月24日信卡字第09593550261 號函
    檢附之「甲○○」名義消費簽帳單4 紙（見95年度偵迄字第
    3089 號 偵查卷第29至34頁），係屬偽造之簽帳單無誤。
、然經本院就前開偽造簽帳單4 紙上所簽寫之「甲○○」字跡
    ，與被告於96年1 月2 日本院審理中當庭書寫10次「甲○○
    」之字跡相比對，2 者之運筆、按捺、轉折，均顯有不同，
    已難認上開偽造之消費簽帳單4 紙上「甲○○」之簽名係被
    告所為，自無從執為不利於被告之認定依據，被告辯稱並無
    前開盜刷消費之行使偽造私文書、詐欺取財罪等語，已非無
    據。
、此外，公訴人復未舉出其他積極確切之證據，足資認定前開
    冒用「甲○○」名義簽寫簽帳單之盜刷消費者，與被告間有
    何犯意聯絡、行為分擔，自亦無從遽認被告有公訴人此部分
    指述之行使偽造私文書、詐欺取財犯行，即應認不能證明被
    告有此部分犯罪，惟因起訴書認此部分與被告前開經本院認
    定有罪之竊盜犯行部分具有牽連犯關係，屬裁判上一罪，爰
    不另為無罪之諭知，併此敘明。
據上論斷，應依刑事訴訟法第273 條之1 第1 項、第299 條第1
項前段，刑法第2 條第1 項、第28條（修正前）、第321 條第1
項第2 款、第47條（修正前），判決如主文。
本案經檢察官郭季青到庭執行職務。
中　　華　　民　　國　　96　　年　　1 　　月　　26　　日
                  刑事第十九庭法  官  陳明偉
附表：
  ┌──┬─────┬───────┬───┬────────┐
  │編號│ 時間     │ 地點         │盜刷  │信用卡卡號      │
  │    │          │              │金額  │                │
  ├──┼─────┼───────┼───┼────────┤
  │ 一 │95年4月4日│臺北縣新莊市建│1080元│0000000000000000│
  │    │16時30分  │國一路63號之新│      │                │
  │    │          │聯社輔大店    │      │                │
  │    │          │              │      │                │
  ├──┼─────┼───────┼───┼────────┤
  │ 二 │95年4月4日│臺北縣泰山鄉明│8929元│0000000000000000│
  │    │17時15分  │志路3段81號之 │      │                │
  │    │          │全國電子泰山二│      │                │
  │    │          │門市          │      │                │
  ├──┼─────┼───────┼───┼────────┤
  │ 三 │95年4月4日│臺北縣泰山鄉明│4306元│0000000000000000│
  │    │17時23分  │志路2段362號B1│      │                │
  │    │          │之佳味興實業公│      │                │
  │    │          │司            │      │                │
  │    │          │              │      │                │
  ├──┼─────┼───────┼───┼────────┤
  │ 四 │95年4月4日│臺北縣泰山鄉明│3107元│0000000000000000│
  │    │17時34分  │志路2段95、97 │      │                │
  │    │          │號之頂好超市明│      │                │
  │    │          │志店          │      │                │
  └──┴─────┴───────┴───┴────────┘
以上正本證明與原本無異。
如不服本判決，應於判決送達後10日內，向本院提出上訴狀。
                              書記官  陳慧儷
中　　華　　民　　國　　96　　年　　1 　　月　　26　　日
附錄本案論罪科刑法條之依據：
中華民國刑法第三百二十一條
（加重竊盜罪）
犯竊盜罪而有左列情形之一者，處六月以上、五年以下有期徒刑
：
一  於夜間侵入住宅或有人居住之建築物、船艦或隱匿其內而犯
    之者。
二  毀越門扇、牆垣或其他安全設備而犯之者。
三  攜帶兇器而犯之者。
四  結夥三人以上而犯之者。
五  乘火災、水災或其他災害之際而犯之者。
六  在車站或埠頭而犯之者。
前項之未遂犯罰之。
